臺灣桃園地方法院刑事判決　　　　　　 100年度易字第1274號
公　訴　人　臺灣桃園地方法院檢察署檢察官
被　　　告　王榮華
指定辯護人　本院公設辯護人林銘宏
上列被告因違反毒品危害防制條例案件，檢察官聲請簡易判決處
刑（100 年度毒偵字第4829號）後，本院認不宜以簡易判決處刑
（100 年度壢簡字第2275號）改依通常訴訟程序審理，嗣被告於
本院審理程序中就被訴事實為有罪之陳述，經檢察官與被告於審
判外達成協商之合意，由檢察官聲請改依協商程序而為判決，本
院當庭裁定進行協商程序而為判決，判決如下：
    主  文
王榮華施用第二級毒品，累犯，處有期徒刑柒月。扣案之內含第
二級毒品甲基安非他命殘渣之玻璃球吸食器壹組沒收銷燬。
    事實及理由
一、被告王榮華(一)前因施用第二級毒品案件，經本院以90年度毒
    聲字第825 號裁定送觀察、勒戒後，因認有繼續施用毒品之
    傾向，復經本院以90年度毒聲字第1399號裁定令入戒治所施
    以強制戒治，嗣經本院以90年度毒聲字第3575號裁定停止戒
    治，所餘戒治期間付保護管束，再經本院以90年度毒聲字第
    4947號裁定撤銷停止戒治，於民國92年1 月21日執行完畢釋
    放出所，並經臺灣桃園地方法院檢察署檢察官以92年度戒偵
    字第48號為不起訴處分確定，復於前揭強制戒治執行完畢釋
    放後5 年內之93年間；(二)因施用第二級毒品案件，經本院以
    93年度壢簡字第611 號判決判處有期徒刑6 月確定；(三)因違
    反動產擔保交易法案件，經本院以93年度壢簡字第808 號判
    決判處有期徒刑3 月確定；(四)因施用第二級毒品案件，經本
    院以93年度壢簡字第1648號判決判處有期徒刑6 月確定，前
    揭(二)至(四)三罪嗣經本院以94年度聲字第1509號裁定合併定其
    應執行有期徒刑1 年1 月確定，於95年1 月31日縮刑期滿執
    行完畢；(五)因竊盜案件，經本院以95年度簡字第5 號判決判
    處有期徒刑3 月確定，於95年11月29日縮刑期滿執行完畢（
    於本案構成累犯）；(六)因施用第二級毒品案件，經本院以96
    年度桃簡字第742 號判決判處有期徒刑6 月確定；(七)因施用
    第二級毒品案件，經本院以96年度審易字第770 號判決判處
    有期徒刑6 月，上訴後經臺灣高等法院以97年度上易字第61
    5 號判決上訴駁回確定；(八)因施用第二級毒品案件，經臺灣
    屏東地方法院以97年度易字第435 號判決判處有期徒刑8 月
    ，減為有期徒刑4 月確定。詎其仍不知悔改，復基於施用第
    二級毒品甲基安非他命之犯意，於100 年9 月4 日某時許，
    在桃園縣中壢市○○路445 巷235 弄46號3 樓內，以將甲基
    安非他命置於玻璃球吸食器並點火加熱燒烤產生白煙吸聞之
    方式，施用第二級毒品甲基安非他命1 次。嗣於同年9 月 7
    日凌晨1 時50分許，在上揭地點為警查獲，並扣得內含第二
    級毒品甲基安非他命殘渣之玻璃球吸食器1 組。警經王榮華
    同意後採其尿液送驗，結果呈現安非他命類陽性反應。案經
    桃園縣政府警察局報請臺灣桃園地方法院檢察署檢察官偵查
    後聲請以簡易判決處刑，本院認不宜以簡易判決處刑，改依
    通常程序審理。
二、按檢察官聲請以簡易判決處刑之案件，經法院認為有刑事訴
    訟法第451 條之1 第4 項但書之情形者，應適用通常程序審
    判之，刑事訴訟法第452 條定有明文。查本案檢察官原認被
    告王榮華涉有施用第二級毒品罪嫌，聲請簡易判決處刑，本
    經本院以100 年度壢簡字第2275號以簡易程序審理，惟本院
    認本件不適於以簡易判決處刑，爰適用通常程序審理，合先
    敘明。
三、證據:
(一)、被告王榮華於警詢、偵訊及本院審理中之自白。
(二)、桃園縣政府警察局被採尿人尿液暨毒品真實姓名與編號對照
    表、扣押物品目錄表、正修科技大學超微量研究科技中心10
    0 年9 月26日出具之尿液檢驗報告（報告編號:R00-0000-00
    0 ，結果呈甲基安非他命類陽性反應）。
四、查甲基安非他命係毒品危害防制條例第2 條第2 項第2 款所
    稱之第二級毒品，不得非法持有、施用。是核被告王榮華所
    為，係犯毒品危害防制條例第10條第2 項之施用第二級毒品
    罪。其施用第二級毒品前，持有甲基安非他命之低度行為，
    應為施用之高度行為所吸收，不另論罪。又查被告有事實及
    理由欄一所載之犯罪科刑及執行情形，有臺灣高等法院被告
    前案紀錄表1 份附卷可考，其於受有期徒刑執行完畢後5 年
    內故意再犯本件有期徒刑以上之罪，應依刑法第47條第1 項
    之規定，論以累犯，並加重其刑。而檢察官與經本院指定之
    公設辯護人協助被告進行協商，被告就上開犯罪事實已為認
    罪，雙方於審判外達成合意內容為：就上開施用毒品犯行，
    被告願受科刑範圍為有期徒刑7 月，經查，上開協商合意並
    無刑事訴訟法第455 條之4 第1 項所列情形，檢察官聲請改
    依協商程序而為判決，本院爰不經言詞辯論，於協商合意範
    圍內為協商判決。
五、據上論斷，應依刑事訴訟法第452 條、第455 條之2 第1 項
    、第455 條之4 第2 項、第455 條之8 ，毒品危害防制條例
    第10條第2 項、第18條第1 項前段，刑法第11條前段、第47
    第1 項。
六、本判決除有刑事訴訟法第455 條之4 第1 項第1 款、第2 款
    、第4 款、第6 款、第7 款所定情形之一，或違反同條第 2
    項規定者外，不得上訴。
七、如不服本件判決，而有前項各款所列情形之一者，得自收受
    判決送達之日起10日內，向本院提出上訴書狀（須附繕本）
    ，上訴於第二審法院。
本件經檢察官何嘉仁到庭執行職務。
中    華    民    國   100    年    11    月    17    日
                  刑事第二庭
                        審判長法  官  徐培元
                              法  官  溫宗玲
                              法  官  涂光慧
以上正本證明與原本無異。
如不服本判決應於收受判決後10日內向本院提出上訴書狀，並應
敘述具體理由。其未敘述上訴理由者，應於上訴期間屆滿後20日
內向本院補提理由書( 均須按他造當事人之人數附繕本) 「切勿
逕送上級法院」。
                              書記官  周瑋芷
中    華    民    國   100    年    11    月    22    日
附錄本件論罪科刑法條:
毒品危害防制條例第10條
施用第一級毒品者，處 6 月以上 5 年以下有期徒刑。
施用第二級毒品者，處 3 年以下有期徒刑。